
\vspace{1.8em}
\begin{minipage}{\textwidth}
\stepcounter{mallinumber}
\textbf{Tüüpsõnamall \arabic{mallinumber}\,\vadja{täi}}\\

\begin{sideways}
\begin{tabular}{l l}
muutvormimall & tunnused \\
\hline
\underline{täi} & \textsc{ sg nom } \\
\underline{täi} & \textsc{ sg gen } \\
\underline{täi}\,+\,te & \textsc{ sg par } \\
\underline{täi}\,+\,se & \textsc{ sg ill } \\
\underline{täi}\,+\,z & \textsc{ sg ine } \\
\underline{täi}\,+\,ss & \textsc{ sg ela } \\
\underline{täi}\,+\,lle & \textsc{ sg all } \\
\underline{täi}\,+\,ll & \textsc{ sg ade } \\
\underline{täi}\,+\,lt & \textsc{ sg abl } \\
\underline{täi}\,+\,ssi & \textsc{ sg tra } \\
\underline{täi}\,+\,ssaa & \textsc{ sg ter } \\
\underline{täi}\,+\,ka & \textsc{ sg com } \\
\underline{täi}\,+\,d & \textsc{ pl nom } \\
\underline{täi}\,+\,je & \textsc{ pl gen } \\
\underline{täi}\,+\,t & \textsc{ pl par } \\
\underline{täi}\,+\,se & \textsc{ pl ill } \\
\underline{täi}\,+\,z & \textsc{ pl ine } \\
\underline{täi}\,+\,ss & \textsc{ pl ela } \\
\underline{täi}\,+\,lle & \textsc{ pl all } \\
\underline{täi}\,+\,ll & \textsc{ pl ade } \\
\underline{täi}\,+\,lt & \textsc{ pl abl } \\
\underline{täi}\,+\,ssi & \textsc{ pl tra } \\
\underline{täi}\,+\,ssaa & \textsc{ pl ter } \\
\underline{täi}\,+\,ka & \textsc{ pl com } \\
\end{tabular}
\end{sideways}
\captionof{table}{Tüüpsõna \arabic{mallinumber}\,\textit{täi} ekstraheeritud muutvormimallid.}
\label{tab:tüüpsõnamall-täi}

\end{minipage}

 
\vspace{1em}
\noindent Tüüpsõna ei hõlma teisi lekseeme vormi\-sõnastikus.
